bg-BG: Характеристики на умаления модел автомобил: Алуминиеви джанти; Включени декали; Детайлен двигателен отсек; Детайлен интериор; Включена витринна кутия; Включена стойка за показване; Свободно въртящи се колела; Светлинни ефекти; Лимитирана серия; Отварящи се врати; Отварящ се преден капак; Отварящ се багажник; Включени фотоецвани части; Инерционен механизъм (Pull-back); Свалящи се колела; Каучукови гуми; Звукови ефекти; Управляеми предни колела; Работещо окачване; Друго
ja: スケールモデルカーの特徴: アルミホイール; デカール付き; 精密なエンジンルーム; 精密な内装; ディスプレイケース付き; ディスプレイスタンド付き; フリー回転ホイール; ライトアップ機能; 限定版; 開閉式ドア; 開閉式ボンネット; 開閉式トランク; エッチングパーツ付き; プルバックアクション; 取り外し可能ホイール; ゴムタイヤ; サウンド機能; ステアリング可動前輪; 可動式サスペンション; その他
vi: Đặc điểm của mô hình xe hơi thu nhỏ: Bánh xe hợp kim; Kèm theo decal; Khoang động cơ chi tiết; Nội thất chi tiết; Kèm theo hộp trưng bày; Kèm theo giá trưng bày; Bánh xe lăn tự do; Tính năng phát sáng; Phiên bản giới hạn; Cửa có thể mở; Mui xe/nắp ca-pô có thể mở; Cốp xe có thể mở; Kèm theo chi tiết quang khắc (Photo-etched); Chạy bằng cót; Bánh xe có thể tháo rời; Lốp cao su; Tính năng âm thanh; Bánh trước có thể bẻ lái; Hệ thống treo hoạt động được; Khác
sv: Skalmodellbil – egenskaper: Lättmetallfälgar; Dekaler ingår; Detaljerat motorrum; Detaljerad interiör; Monter ingår; Visningsställ ingår; Frirullande hjul; Ljusfunktioner; Begränsad upplaga; Öppningsbara dörrar; Öppningsbar motorhuv; Öppningsbar bagagelucka; Fotoetsade delar ingår; Pull-back-funktion; Avtagbara hjul; Gummidäck; Ljudfunktioner; Styrbara framhjul; Fungerande fjädring; Övrigt
lt-LT: Mastelinio automobilio savybės: Lengvojo lydinio ratlankiai; Yra dekalai; Detalus variklio skyrius; Detalus interjeras; Pridėta vitrina; Pridėtas stendas; Laisvai besisukantys ratai; Šviečiančios detalės; Riboto leidimo; Atsidarančios durys; Atsidarantis variklio dangtis; Atsidaranti bagažinė; Pridėtos ėsdintos detalės; Atitraukimo mechanizmas; Nuimami ratai; Guminės padangos; Garsinės funkcijos; Vairuojami priekiniai ratai; Veikianti pakaba; Kita
es: Características del auto a escala: Llantas de aleación; Calcomanías incluidas; Compartimiento del motor detallado; Interior detallado; Vitrina de exhibición incluida; Soporte de exhibición incluido; Ruedas de giro libre; Características de iluminación; Edición limitada; Puertas que se abren; Capó que se abre; Maletero que se abre; Piezas de fotograbado incluidas; Mecanismo de retroceso; Ruedas extraíbles; Neumáticos de goma; Características de sonido; Ruedas delanteras direccionales; Suspensión funcional; Otro
fi: Pienoismalliauton ominaisuudet: Kevytmetallivanteet; Sisältää siirtokuvat; Yksityiskohtainen moottoritila; Yksityiskohtainen sisusta; Sisältää näyttelykotelon; Sisältää näyttelytelineen; Vapaasti pyörivät renkaat; Valaistut ominaisuudet; Rajoitettu erä; Avattavat ovet; Avattava konepelti; Avattava takaluukku; Sisältää valoetsattuja osia; Veto-ominaisuus; Irrotettavat renkaat; Kumirenkaat; Ääniominaisuudet; Ohjattavat etupyörät; Toimiva jousitus; Muu
zh-TW: 比例模型汽車功能: 合金輪圈; 內含貼花; 精緻引擎室; 精緻內裝; 內含展示盒; 內含展示架; 可自由滾動的輪胎; 發光功能; 限量版; 可開式車門; 可開式引擎蓋; 可開式後車廂; 內含蝕刻片; 迴力功能; 可拆式輪子; 橡膠輪胎; 音效功能; 可轉向前輪; 可動懸吊系統; 其他
nl: Schaalmodel auto kenmerken: Lichtmetalen velgen; Inclusief decals; Gedetailleerde motorruimte; Gedetailleerd interieur; Inclusief vitrine; Inclusief displaystandaard; Vrij rollende wielen; Lichtfuncties; Gelimiteerde oplage; Openslaande deuren; Openslaande motorkap; Openslaande kofferbak; Inclusief foto-geëtste onderdelen; Terugtrekmechanisme; Afneembare wielen; Rubberen banden; Geluidsfuncties; Bestuurbare voorwielen; Werkende vering; Overige
da: Skalamodelbils egenskaber: Alufælge; Inkluderer mærkater; Detaljeret motorrum; Detaljeret interiør; Inkluderer montre; Inkluderer udstillingsstativ; Fritrullende hjul; Funktioner med lys; Limited edition; Døre, der kan åbnes; Motorhjelm, der kan åbnes; Bagagerum, der kan åbnes; Inkluderer fotoætsede dele; Pull-back-funktion; Aftagelige hjul; Gummidæk; Lydfunktioner; Styrbare forhjul; Funktionel affjedring; Andet
tr: Ölçekli model araba özellikleri: Alaşımlı jantlar; Çıkartmalar dahil; Detaylı motor bölmesi; Detaylı iç tasarım; Sergileme kutusu dahil; Sergileme standı dahil; Serbest dönen tekerlekler; Işıklı özellikler; Sınırlı sürüm; Açılan kapılar; Açılan kaput; Açılan bagaj; Fotoğrafla oyulmuş parçalar dahil; Çek-bırak mekanizması; Çıkarılabilir tekerlekler; Kauçuk lastikler; Ses özellikleri; Yönlendirilebilir ön tekerlekler; Çalışan süspansiyon; Diğer
cs: Vlastnosti modelu vozu v měřítku: Kola z lehkých slitin; Včetně potisků; Detailní motorový prostor; Detailní interiér; Včetně vitríny; Včetně výstavního stojánku; Volně se otáčející kola; Světelné funkce; Limitovaná edice; Otevírací dveře; Otevírací kapota; Otevírací kufr; Včetně fotoleptaných dílů; Natahovací mechanismus; Odnímatelná kola; Gumové pneumatiky; Zvukové funkce; Řiditelná přední kola; Funkční odpružení; Jiné
sk-SK: Vlastnosti zmenšeného modelu auta: Zliatinové disky; Vrátane obtlačkov; Detailný motorový priestor; Detailný interiér; Vrátane vitríny; Vrátane výstavného stojana; Voľne sa otáčajúce kolesá; Svietiace prvky; Limitovaná edícia; Otváracie dvere; Otváracia kapota; Otvárací kufor; Vrátane fotoleptaných dielov; Naťahovací mechanizmus; Odnímateľné kolesá; Gumené pneumatiky; Zvukové prvky; Zatáčacie predné kolesá; Funkčné odpruženie; Iné
el: Χαρακτηριστικά μοντέλου αυτοκινήτου κλίμακας: Ζάντες αλουμινίου; Περιλαμβάνονται χαλκομανίες; Λεπτομερής χώρος κινητήρα; Λεπτομερές εσωτερικό; Περιλαμβάνεται προθήκη; Περιλαμβάνεται βάση προβολής; Τροχοί ελεύθερης κύλισης; Φωτιζόμενα στοιχεία; Περιορισμένη έκδοση; Πόρτες που ανοίγουν; Καπό που ανοίγει; Πορτμπαγκάζ που ανοίγει; Περιλαμβάνονται φωτοχαραγμένα μέρη; Μηχανισμός pull-back; Αφαιρούμενοι τροχοί; Ελαστικά από καουτσούκ; Χαρακτηριστικά ήχου; Κατευθυντήριοι μπροστινοί τροχοί; Λειτουργική ανάρτηση; Άλλο
en: Scale model car features: Alloy wheels; Decals included; Detailed engine bay; Detailed interior; Display case included; Display stand included; Free-rolling wheels; Light-up features; Limited edition; Opening doors; Opening hood/bonnet; Opening trunk/boot; Photo-etched parts included; Pull-back action; Removable wheels; Rubber tires; Sound features; Steerable front wheels; Working suspension; Other
pt-BR: Carro de modelo em escala recursos: Rodas de liga leve; Decalques incluídos; Compartimento do motor detalhado; Interior detalhado; Vitrine incluída; Suporte de exibição incluído; Rodas de giro livre; Recursos de iluminação; Edição limitada; Portas que se abrem; Capô que se abre; Porta-malas que se abre; Peças fotogravadas incluídas; Ação de fricção; Rodas removíveis; Pneus de borracha; Recursos de som; Rodas dianteiras direcionáveis; Suspensão funcional; Outros
ro-RO: Caracteristicile mașinuței la scară: Jante din aliaj; Decaluri incluse; Compartiment motor detaliat; Interior detaliat; Vitrină inclusă; Suport de expunere inclus; Roți cu rulare liberă; Funcții luminoase; Ediție limitată; Uși care se deschid; Capotă care se deschide; Portbagaj care se deschide; Piese fotogravate incluse; Sistem pull-back; Roți detașabile; Anvelope din cauciuc; Funcții sonore; Roți frontale direcționale; Suspensie funcțională; Altele
th: คุณสมบัติของโมเดลรถยนต์: ล้ออัลลอย; มาพร้อมรูปลอก; ห้องเครื่องมีรายละเอียด; ภายในมีรายละเอียด; มาพร้อมตู้โชว์; มาพร้อมแท่นโชว์; ล้อหมุนได้อิสระ; มีไฟส่องสว่าง; รุ่นลิมิเต็ด; เปิดประตูได้; เปิดกระโปรงหน้าได้; เปิดกระโปรงหลังได้; มาพร้อมชิ้นส่วนโฟโตเอตช์; ระบบลานดึงถอยหลัง; ล้อถอดได้; ล้อยาง; ฟีเจอร์เสียง; ล้อหน้าที่บังคับเลี้ยวได้; ระบบกันสะเทือนที่ใช้งานได้; อื่นๆ
it: Caratteristiche del modellino di auto in scala: Cerchi in lega; Decalcomanie incluse; Vano motore dettagliato; Interni dettagliati; Vetrinetta inclusa; Supporto per l'esposizione incluso; Ruote girevoli; Elementi luminosi; Edizione limitata; Sportelli apribili; Cofano apribile; Bagagliaio apribile; Parti fotoincise incluse; A retrocarica; Ruote rimovibili; Pneumatici in gomma; Funzionalità audio; Ruote anteriori sterzanti; Sospensione funzionante; Altro
zh-CN: 比例模型汽车特征: 合金轮毂; 包含贴花; 精细的发动机舱; 精细的内饰; 包含展示盒; 包含展示架; 自由滚动车轮; 发光功能; 限量版; 车门可开; 引擎盖可开; 后备箱可开; 包含光刻件; 回力功能; 车轮可拆卸; 橡胶轮胎; 发声功能; 可转向前轮; 可动悬挂; 其他
hr-HR: Značajke makete automobila u mjerilu: Aluminijski naplatci; Uključene naljepnice; Detaljan motorni prostor; Detaljna unutrašnjost; Uključena izložbena vitrina; Uključen izložbeni stalak; Kotači koji se slobodno okreću; Značajke osvjetljenja; Ograničeno izdanje; Vrata koja se otvaraju; Poklopac motora koji se otvara; Prtljažnik koji se otvara; Uključeni fotojetkani dijelovi; Mehanizam na povlačenje unatrag; Uklonjivi kotači; Gumene gume; Značajke zvuka; Prednji kotači kojima se može upravljati; Funkcionalni ovjes; Ostalo
de: Merkmale des Modellautos: Leichtmetallräder; Inklusive Abziehbilder; Detaillierter Motorraum; Detaillierter Innenraum; Inklusive Vitrine; Inklusive Ausstellungsständer; Freilaufende Räder; Leuchtfunktionen; Limited Edition; Türen zum Öffnen; Motorhaube zum Öffnen; Kofferraum zum Öffnen; Inklusive Fotoätzteile; Rückzugsmechanismus; Abnehmbare Räder; Gummireifen; Sound-Funktionen; Lenkbare Vorderräder; Funktionierende Federung; Sonstige
pl: Cechy modelu samochodu w skali: Felgi aluminiowe; Kalkomanie w zestawie; Szczegółowa komora silnika; Szczegółowe wnętrze; Gablota w zestawie; Podstawka w zestawie; Obracające się koła; Elementy świecące; Edycja limitowana; Otwierane drzwi; Otwierana maska; Otwierany bagażnik; Elementy fototrawione w zestawie; Napęd typu pull-back; Zdejmowane koła; Gumowe opony; Funkcje dźwiękowe; Skrętne przednie koła; Pracujące zawieszenie; Inne
fr: Caractéristiques de la voiture miniature: Jantes en alliage; Autocollants inclus; Compartiment moteur détaillé; Intérieur détaillé; Vitrine d’exposition incluse; Présentoir inclus; Roues libres; Éléments lumineux; Édition limitée; Portes ouvrantes; Capot ouvrant; Coffre ouvrant; Pièces photogravées incluses; À friction; Roues amovibles; Pneus en caoutchouc; Caractéristiques sonores; Roues avant orientables; Suspension fonctionnelle; Autre
pt-PT: Características do modelo em escala do automóvel: Jantes de liga leve; Decalques incluídos; Compartimento do motor detalhado; Interior detalhado; Vitrine incluída; Suporte de exibição incluído; Rodas de rolagem livre; Funcionalidades luminosas; Edição limitada; Portas que se abrem; Capô que se abre; Bagageira que se abre; Peças fotogravadas incluídas; Movimento a fricção; Rodas amovíveis; Pneus de borracha; Funcionalidades de som; Rodas dianteiras direcionáveis; Suspensão funcional; Outro
ko: 스케일 모델 자동차 기능: 알로이 휠; 데칼 포함; 디테일한 엔진룸; 디테일한 인테리어; 전시용 케이스 포함; 전시용 스탠드 포함; 자유 회전 휠; 라이트업 기능; 한정판; 개폐식 도어; 개폐식 후드/보닛; 개폐식 트렁크/부트; 포토 에칭 부품 포함; 풀백 액션; 탈착식 휠; 고무 타이어; 사운드 기능; 조향 가능한 프런트 휠; 작동식 서스펜션; 기타
sl-SI: Lastnosti makete avtomobila: Lita platišča; Priloženi preslikači; Podroben motorni prostor; Podrobna notranjost; Priložena razstavna vitrina; Priloženo razstavno stojalo; Prosto vrteča kolesa; Svetlobne funkcije; Omejena izdaja; Odpirajoča vrata; Odpirajoč pokrov motorja; Odpirajoč prtljažnik; Priloženi fotogravirani deli; Potezni mehanizem; Snemljiva kolesa; Gumijaste pnevmatike; Zvočne funkcije; Krmiljiva sprednja kolesa; Delujoče vzmetenje; Drugo
nb: Funksjoner til skala-modellbil: Lettmetallfelger; Dekaler inkludert; Detaljert motorrom; Detaljert interiør; Utstillingsmonter inkludert; Utstillingsstativ inkludert; Frittrullende hjul; Lysfunksjoner; Begrenset opplag; Dører som kan åpnes; Panser som kan åpnes; Bagasjerom som kan åpnes; Fotoetsede deler inkludert; Pullback-funksjon; Avtakbare hjul; Gummidekk; Lydfunksjoner; Styrbare forhjul; Fungerende fjæring; Annet
ru: Особенности масштабной модели автомобиля: Легкосплавные диски; Декали в комплекте; Детализированный моторный отсек; Детализированный интерьер; Витрина в комплекте; Подставка в комплекте; Свободно вращающиеся колеса; Световые эффекты; Ограниченная серия; Открывающиеся двери; Открывающийся капот; Открывающийся багажник; Фототравленые детали в комплекте; Инерционный механизм; Съемные колеса; Резиновые шины; Звуковые эффекты; Поворотные передние колёса; Рабочая подвеска; Другое
hu: Autómakett jellemzői: Könnyűfém keréktárcsák; Matricákkal; Részletes motortér; Részletes belső tér; Bemutató dobozzal; Bemutató állvánnyal; Szabadon guruló kerekek; Világító funkciók; Limitált kiadás; Nyitható ajtók; Nyitható motorháztető; Nyitható csomagtartó; Fotómaratott alkatrészekkel; Hátrahúzós funkció; Levehető kerekek; Gumiabroncsok; Hangfunkciók; Kormányozható első kerekek; Működő felfüggesztés; Egyéb